【裁判字號】    89,上訴,1245
【裁判日期】    890816
【裁判案由】    毒品危害防制條例
【裁判全文】
臺灣高等法院臺南分院刑事判決         八十九年度上訴字第一二四五號 Ｃ
      上  訴  人
      即  被  告  甲  ○  ○
      選任辯護人  嚴  庚  辰  律師
右列被告因違反毒品危害防制條例案件，不服臺灣嘉義地方法院八十九年度訴字第三
○四號中華民國八十九年八月十六日第一審判決（起訴案號：臺灣嘉義地方法院檢察
署八十九年度偵字第三三０五號），提起上訴，本院判決如左：
      主      文
上訴駁回。
      事      實
一、甲○○意圖牟利，於民國八十九年五月十七日下午三時許，在嘉義縣新港鄉西庄
    村村口，以新台幣（下同）二千五百元之價格，販賣第二級毒品安非他命一小包
    予何文生施用，經警於同年五月二十二日晚上九時許，在嘉義縣新港鄉西庄村五
    十九之二號前產業道路上查獲，並扣得其所有記載上開販毒犯行之帳冊一本。
二、案經嘉義市警察局第一分局報請台灣嘉義地方法院檢察署檢察官偵查起訴。
      理      由
一、訊據上訴人即被告甲○○否認右揭犯行，辯稱：扣案帳冊上記載「生哥借二千五
    百元」係何文生向其借錢之記錄，伊因吃安眠藥及施用安非他命，頭腦不清，警
    訊中才講販賣安非他命與何文生一次，價金二千五百元云云。
二、查被告於警訊時已供承：於八十九年五月十七日下午十五時，在嘉義縣新港鄉西
    庄村口販賣毒品安非他命一小包，價錢二千五百元給何文生等語。核與何文生於
    警訊時證述：於八十九年五月十七日下午十五時左右，在我村庄口（即嘉義縣新
    港鄉西庄村）向甲○○購買一次安非他命，買了二千五百元，他今天（即八十九
    年五月二十二日）到我家收取我向他購買安非他命所欠之二千五百元等語相符，
    復有被告所有之帳冊一本扣案可資佐證。被告及何文生於原審中均翻異前詞，否
    認二人間有安非他命交易之事實，均改稱：帳冊所載二千五百元係借款云云。惟
    經原審隔離訊問結果，據被告供稱：於八十九年二、三月間，在新港西庄村之朋
    友「鳥仔」住處，由「鳥仔」介紹認識，認識當天在「鳥仔」家裡喝酒談天後，
    各自回家，平時有空才互相找對方，很少打電話聯絡，大約在四月中旬時，有一
    次我到他家時，向我借的云云。而何文生則供稱：大約八十九年四月中旬，在電
    動玩具店經朋友介紹認識被告，當天因玩電動玩具錢輸光，請被告載我回去。隔
    天我再到電動玩具店要繼續玩，因跟老闆有認識，請老闆幫我開分，每五百元開
    分一次，共欠老闆二千五百元後，被告才到場，因為開分之小姐要交班結帳，才
    向被告借二千五百元還帳云云。二人就借款之供述無一相符，顯係飾卸及迴護之
    詞，自無足採。被告聲請訊問證人林俊宏，欲證明伊曾借與何文生一千五百元，
    有林俊宏在場目睹云云，惟其金額與被告歷次主張何文生借款二千五百元不同，
    自無法為有利於被告之證明，認無傳訊之必要。再者，被告於八十九年五月二十
    二日晚上九時許經警查獲後，帶至警局偵訊時，被告以很累，想睡覺為由，不願
    接受偵訊，嗣至翌（二十三）日上午五時十一分始接受偵訊，此有各該警訊筆錄
    在卷可按，被告辯稱警訊時因吃安眠藥及施用安非他命，頭腦不清，才講賣安非
    他命給何文生一次，二千五百元云云，亦無可採。又販賣安非他命刑責甚重，治
    安機關查緝甚嚴，苟無利可圖，衡情被告應無冒險販賣之理。被告所辯係卸責之
    詞，不足採信，其犯行堪以認定。
三、安非他命係毒品危害防制條例所定之第二級毒品，核被告所為，係犯毒品危害防
    制條例第四條第二項之販賣第二級毒品，原審適用上開法條，審酌被告之品性、
    犯罪之動機、目的、所生之危害及犯罪後之態度等一切情狀，量處被告有期徒刑
    八年，扣案帳冊一本，為被告所有供犯罪記帳所用之物，予以宣告沒收。至行動
    電話一具，雖為被告所有，但不能證明係供犯罪連絡之用。又販賣安非他命約定
    之價金二千五百元，據何文生於原審供稱：被告有到我家要錢，但無錢還他等語
    ，被告並未取得價金，原判決未予諭知沒收，其認事用法均無不合，量刑亦稱妥
    適，被告上訴意旨猶執前詞，否認犯罪，為無理由，應予駁回。
四、據上論斷，應依刑事訴訟法第三百六十八條，判決如主文。
本案經檢察官王碧霞到庭執行職務。
中    華    民    國      八十九      年      十      月      二十四    日
                                  臺灣高等法院臺南分院刑事第三庭
                                      審判長法官  黃    聰    明
                                            法官  林    勝    木
                                            法官  楊    省    三
右正本證明與原本無異。
如不服本判決，應於判決送達後十日內向本院提出上訴狀，其未敘述理由者並應於提
出上訴狀後十日內向本院補提理由書（應附繕本)。
                                      法院書記官  陳    嘉    琍
中    華    民    國      八十九      年      十      月      二十五    日
附錄法條：
毒品危害防制條例第四條第二項：製造、運輸、販賣第二級毒品者，處無期徒刑或七
                              年以上有期徒刑，得併科新臺幣七百萬元以下罰金
                              。


司法院資訊處製作；財團法人民間司法改革基金會備份。
